【裁判字號】    97,台抗,24
【裁判日期】    970117
【裁判案由】    清償債務強制執行聲明異議
【裁判全文】
最高法院民事裁定                九十七年度台抗字第二四號
再抗告人  乙○○
代 理 人  林詮勝律師
上列再抗告人與相對人甲○○等間因請求清償債務強制執行聲明
異議事件，對於中華民國九十六年十月二十四日台灣高等法院裁
定（九十六年度抗字第一六六七號），提起再抗告，本院裁定如
下：
    主  文
再抗告駁回。
再抗告程序費用由再抗告人負擔。
    理  由
按拍賣不動產之公告應載明定有應買資格或條件者，其資格或條
件，固為強制執行法第八十一條第二項第六款所明定，惟是項規
定，係使一般投標人預先明瞭應買之資格或條件，促其注意，以
避免發生買賣契約為無效或得撤銷之情形，當不能以其未記載，
即認拍賣為無效。倘該項公告就此漏未記載，而具備有購買之資
格或條件者，參與應買時，雖未提出應買資格（或條件）之證明
文件，但得標後已補正，並不損及當事人之權益，其拍賣程序尚
難謂有瑕疵。本件再抗告人以執行法院拍賣其所有系爭不動產，
屬於農舍及其基地，拍賣公告漏未載明「無自用農舍者，始得參
與投標應買」之資格或條件，相對人未提出「無自用農舍」之證
明文件，竟准予拍定，且命其補正，即屬違法，為此向執行法院
聲明異議，執行法院裁定駁回其異議，再抗告人對之提起抗告。
原法院以：系爭不動產屬於農舍及其基地乙節，業據執行法院於
民國九十六年二月一日以桃院木執九四年執宙字第三二一０三號
拍賣公告可按。執行法院之拍賣公告既已載明該不動產係屬於農
舍及其基地，雖漏未記載投標人應提出「無自用農舍」資格之證
明文件，惟有關「無自用農舍」證明文件之核發，應以申請人名
下已有農地之情形，始得核發該證明文件，此有卷附之桃園縣楊
梅鎮公所九十六年四月十一日桃楊鎮工字第０九六０００八七三
七號函覆甲○○之意旨可參。是無擁有農地之人，即無法於強制
執行拍賣程序中，提出「無自用農舍」之證明文件，如強令其於
投標時，即應提出該證明文件，對該等人自有不公，則上開證明
文件之提出，核屬得命補正之事項，非因未提出該證明文件，即
認投標無效。執行法院於相對人得標後，已通知其補正，亦遵期
提出證明其於投標當時未擁有自用農舍之全國財產稅總歸戶財產
查詢清單及桃園縣楊梅鎮公所函等件為憑，並切結其於投標時名
下絕無合法申請領有建築使用執照之農舍等語，亦有切結書可按
，堪認相對人於投標時，確係未擁有自用之農舍，符合應買系爭
不動產之資格，執行法院准許相對人拍定，於法並無不合，因而
維持執行法院所為駁回再抗告人聲明異議之裁定，駁回其抗告，
經核於法洵無違誤。再抗告意旨，指摘原裁定不當，聲明廢棄，
非有理由。
據上論結，本件再抗告為無理由。依強制執行法第三十條之一，
民事訴訟法第四百九十五條之一第二項、第四百八十一條、第四
百四十九條第一項、第九十五條、第七十八條，裁定如主文。
中    華    民    國  九十七  年    一    月   十七   日
                      最高法院民事第五庭
                          審判長法官  劉  延  村
                                法官  許  澍  林
                                法官  黃  秀  得
                                法官  李  寶  堂
                                法官  童  有  德
      本件正本證明與原本無異
                                      書  記  官
中    華    民    國  九十七  年    一    月  二十九  日
                                                     m


司法院資訊處製作；財團法人民間司法改革基金會備份。
